【裁判字號】    99,刑智上訴,88
【裁判日期】    991230
【裁判案由】    違反著作權法等
【裁判全文】
智慧財產法院刑事判決
                                  99年度刑智上訴字第88號
上  訴  人  陳秉中
即  被  告
上列上訴人因違反著作權法案件，不服臺灣士林地方法院99年度
審智訴字第3 號，中華民國99年10月8 日第一審判決（起訴案號
：臺灣士林地方法院檢察署98年度偵字第11898 號），提起上訴
，本院判決如下：
    主  文
上訴駁回。
    事實及理由
一、按提起第二審之上訴，其上訴書狀應敘述具體理由，為第二
    審上訴必備之程式。此觀民國96年7月4日修正公布刑事訴訟
    法第361條第2項之規定甚明。倘上訴理由之敘述未合乎具體
    之要求者，其上訴即屬同法第362 條前段所定「上訴不合法
    律上之程式」，第二審法院應依同法第367 條前段之規定，
    以判決駁回之。至其理由之具體與否，屬第二審法院審查範
    圍，不在第一審法院命補正之列，上訴書狀如已敘述理由，
    無論其具體與否，即無待其補提理由書或命補正之問題。此
    與上訴書狀全未敘述上訴理由者，第一審法院依刑事訴訟法
    第361條第3項之規定，應定期間先命補正之情形，尚屬有別
    。又第二審上訴之目的，既在於請求撤銷、變更原判決，則
    所謂「具體理由」，自應就原判決如何足以撤銷、如何應予
    變更之「事實上」或「法律上」之具體根據，本於確實之訴
    訟資料暨原因事實之所出，逐一敘述、記載，必已具體指出
    原判決事實認定之所憑有如何之錯誤（如原判決所採之證據
    如何不具證據能力，所為證明力之判斷如何違背經驗、論理
    法則等），法律之適用（尤其實體法）有如何之違誤，形式
    上已足以動搖原判決使之成為不當或違法而得改判之事由；
    必要時並應提出有利於己之事證，期使第二審法院採納，俾
    為有利於上訴人之認定，始屬合法。上訴理由之敘述，應先
    合乎具體之要求，始有所敘述可取與否之實體審理與判斷之
    問題。是上訴人之上訴書狀雖敘述上訴理由，但僅泛言原判
    決認定事實錯誤、違背法令、量刑失之過重或輕縱等情詞，
    而未依上揭意旨指出具體事由，或形式上雖已指出具體事由
    ，然該等事由縱使屬實，亦不足以認為原判決有何不當或違
    法，或其所陳之事由，與訴訟資料所載不相適合，或所指摘
    原判決之「不當」或「違法」根本不存在者，均應認其實質
    上並未符合具體之要件，庶符節制濫行上訴之立法意旨。
二、本件原判決認定上訴人陳秉中有如其事實欄所載未得商標權
    人同意於同一商品使用相同之註冊商標罪，意圖銷售而擅自
    以重製於光碟之方法侵害他人之著作財產權罪及行使偽造準
    私文書罪。其所犯上開未得商標權人同意於同一商品使用相
    同之註冊商標罪、意圖銷售而擅自以重製於光碟之方法，侵
    害他人之著作財產權罪及行使偽造準私文書罪，係以一行為
    觸犯數罪名之想像競合犯，應依刑法第55條之規定，從一重
    論以意圖銷售而擅自以重製於光碟之方法侵害他人之著作財
    產權罪論處，並以上開事實，業據被告陳秉中坦承不諱，且
    與告訴人任天堂公司、新力公司之告訴代理人於警詢所指訴
    之被害情節大致相符，並有現場照片32張、鑑定意見書及鑑
    識證明各1 份等在卷可證，另有含如附表二至四所示盜版遊
    戲硬碟3 顆、如附表五、六所示盜版遊戲光碟共計3385片、
    空白光碟170 片、電腦主機1 台（內含燒錄機1 台）、硬碟
    2 顆、客戶資料3 本、目錄34本、估價單3 本及對拷式燒錄
    器4 台等物扣案可資佐證。從而，被告任意性之自白與事實
    相符，認定被告確有如其事實欄所載意圖銷售而擅自以重製
    於光碟之方法侵害他人之著作財產權之犯行，因而論被告以
    著作權法第91條第3 項之意圖銷售而擅自以重製於光碟之方
    法侵害他人之著作財產權罪，並審酌被告前曾有違反著作權
    法之前科，仍不知警惕再度犯下本案，且其侵害他人之著作
    財產權及商標權之行為，時間非短，造成著作財產權人及商
    標權人之損害，且破壞商品競爭秩序，間接影響我國保護智
    慧財產權之國際聲譽，及查獲盜版光碟之數量及市值甚鉅，
    惟考量其犯後坦承犯行，尚有悔意，然未與各著作權人及商
    標權人達成和解及其品性、生活狀況、智識程度等一切情狀
    ，量處有期徒刑10月，並依商標法第83條為沒收之諭知。從
    形式上觀察，原判決並無違誤，量刑亦稱妥適。被告上訴意
    旨僅以：被告目前尚與告訴人商討和解事宜，告訴人亦有和
    解之意願，而被告亦在籌措和解金，希望能從輕量刑等語。
    惟查本件被告上訴意旨並未依據卷內既有訴訟資料或提出新
    事證，指摘或表明第一審判決有何採證認事、用法或量刑等
    足以影響判決本旨之不當或違法，而構成應予撤銷之具體事
    由，且被告上訴後，本院於99年12月15日分別以智院真松99
    刑智上訴88字第0990005516號函及第0990005517號函，命被
    告及告訴人於10日內具狀陳報和解之結果或可能，並通知如
    未依期陳報，即表示無和解之可能，然被告於99年12月17日
    收受該通知迄今並未陳報與告訴人洽談和解之結果或可能，
    有送達回證一紙在卷可按，而告訴人日商新力電腦娛樂股份
    有限公司則提出陳報狀表示被告侵害告訴人著作權之情節非
    輕，且被告於原審判決前及本院所命之和解可能期限內皆未
    提出具體之和解方案，故無和解之可能，原審量刑適當，請
    依法駁回被告上訴等語，顯見被告稱正與告訴人商討和解，
    且告訴人亦有和解意願等語，並不可採。故依上開說明，
    本件被告上訴顯無具體理由而不合法定程式應予駁回，並不
    經言詞辯論為之。
據上論斷，應依刑事訴訟法第367條前段、第372條，判決如主文
。
中    華    民    國    99    年    12    月    30    日
                    智慧財產法院第二庭
                          審判長法  官  陳忠行
                                法  官  蔡惠如
                                法  官  熊誦梅
以上正本係照原本作成。
如不服本判決，應於收受送達後十日內向本院提出上訴書狀，其
未敘述上訴之理由者並得於提起上訴後十日內向本院補提理由書
（均須按他造當事人之人數附繕本）。
中    華    民    國    99    年    12    月    30    日
                                書記官  陳士軒


司法院資訊處製作；財團法人民間司法改革基金會備份。
